最　高　行　政　法　院　裁　定
　　　　　　　　　　　　　94年度裁字第01504號
抗　告　人　甲○○
上列抗告人因與相對人國防部陸軍總司令部間年資事件，對於中
華民國93年3月31日臺北高等行政法院92年度訴字第1762號裁定
提起抗告，本院裁定如下︰
　  主  文
抗告駁回。
抗告訴訟費用由抗告人負擔。
　　理  由
一、按提起課予義務訴訟，須以經過訴願為其前提，其未經過訴
    願程序，遽行提起行政訴訟，自非法之所許，此觀行政訴訟
    法第5條規定甚明。
二、原審裁定以：按依行政訴訟法第5條規定，提起請求應為行
    政處分之訴訟，須以經過訴願為前提，其未經過訴願程序，
    遽行提起行政訴訟，即非法之所許。經查，國防部先前民國
    91年12月23日91年鎔鉑訴字第180號訴願決定，係將相對人8
    9年11月8日（89）信守字第29356號、同年月27日（89）信
    守字第30863號原處分撤銷，由相對人於收受決定書之次日
    起2個月內另為適法之處分；惟據相對人答辯稱，該部業已
    遵照上開訴願決定意旨，以92年1月10日鄭樸字第092000075
    0號函覆抗告人，請其檢附相關證件，由銓敘部轉請相對人
    辦理復審作業在案，是抗告人訴稱相對人迄未依照國防部之
    上開訴願決定辦理，與事實不符，抗告人對相對人上開覆函
    如有不服，可依法提起訴願；退步言之，抗告人如認為相對
    人仍未依訴願決定意旨處理，應作為而不作為，仍應經過訴
    願程序後，始得提起行政訴訟。抗告人未證明其已提起訴願
    ，即逕行提起本件行政訴訟，自非法之所許，其訴應予以駁
    回。
三、經查本件抗告人向相對人申請發給軍職年資證明，相對人於
    92年1月10日以鄭樸字第0920000750號函復抗告人謂：有關
    軍職年資得否併計公職退休年資，權審機關係銓敘部，相對
    人僅負查證之責，仍請抗告人依相對人87年（87）信守字第
    24927號函、88年（88）信守字第01954號函辦理，檢附相關
    證件，由銓敘部轉請相對人辦理復審作業。抗告人提起行政
    訴訟，請求判決相對人應發給抗告人未支領士官退除役金之
    軍職年資證明，並賠償抗告人之損害。相對人於原審答辯稱
    ，依「陸海空軍軍官士官服役條例施行細則第22條第1項規
    定，抗告人申請發給未支領士官退除役金之年資證明以併計
    公職退休年資，應屬銓敘部權責，抗告人應依作業程序向銓
    敘部辦理，相對人依公務機關來函負責查證，無權開立予抗
    告人年資證明，其上開函復自係為否准抗告人申請之行政處
    分。則本件抗告人起訴狀訴之聲明第1項請求事項，即為行
    政訴訟法第5條第2項之請求相對人作成行政處分之課予義務
    之訴，即以經訴願前置程序為要件，抗告人未提起訴願，原
    審裁定予以駁回其訴，並無不合。抗告意旨仍執陳詞，求予
    廢棄，為無理由，應予駁回。
四、依行政訴訟法第272條、第104條、民事訴訟法第95條、第78
　　條，裁定如主文。
中    華    民    國    94    年    8    月    4      日
                  第五庭審判長法  官　趙　永　康
                              法  官　鄭　淑　貞
                              法  官　黃　淑　玲
                              法  官　侯　東　昇
                              法  官　林　文　舟
以  上  正  本  證  明  與  原  本  無  異
中    華    民    國    94    年    8    月    4      日
　　　　　　　　　　　　　　　書記官　莊　俊　亨
